【裁判字號】    99,訴,739
【裁判日期】    991029
【裁判案由】    違反毒品危害防制條例
【裁判全文】
臺灣嘉義地方法院刑事判決               99年度訴字第739號
公  訴  人  臺灣嘉義地方法院檢察官檢察署
被      告  甲○○
指定辯護人  本院公設辯護人  乙○○
上列被告因違反毒品危害防制條例案件，經檢察官提起公訴（九
十九年度偵字第六○○二號），本院判決如下：
    主    文
甲○○犯如附表所示之罪，各處如附表所示之宣告刑。應執行有
期徒刑肆年陸月。未扣案之販賣第三級毒品所得新臺幣伍佰元及
販賣第二級毒品所得新臺幣肆仟伍佰元均沒收，如全部或一部不
能沒收時，以其財產抵償之。
    犯罪事實
一、甲○○明知安非他命及愷他命分屬毒品危害防制條例第二條
    第二項第二款、第三款所列之第二級毒品、第三級毒品，不
    得非法販賣，詎其竟基於販賣第三級毒品愷他命以營利之犯
    意，以如附表編號一所示之行動電話為聯絡工具，於如附表
    編號一所示之時間、地點，以如附表編號一所示之價格，販
    賣第三級毒品愷他命予如附表編號一所示之人牟利，復基於
    販賣第二級毒品安非他命以營利之犯意，以如附表編號二、
    三所示之行動電話為聯絡工具，於如附表編號二、三所示之
    時間、地點，以如附表編號二、三所示之價格，販賣第二級
    毒品安非他命予如附表編號二、三所示之人牟利。嗣經警方
    接獲線報，始查獲上情。
二、案經嘉義縣警察局移送臺灣嘉義地方法院檢察署檢察官偵查
    起訴。
    理    由
一、按被告以外之人於審判外之陳述，經當事人於審判程序同意
    作為證據，法院審酌該言詞陳述或書面陳述作成時之情況，
    認為適當者，亦得為證據。當事人、代理人或辯護人於法院
    調查證據時，知有第一百五十九條第一項不得為證據之情形
    ，而未於言詞辯論終結前聲明異議，視為有前項之同意，刑
    事訴訟法第一百五十九條之五定有明文。查本件認定事實所
    引用之陳述證據，經本院於審理時提示被告甲○○及其辯護
    人均表示無意見，迄於言詞辯論終結前亦未聲明異議，可認
    為同意作為證據，本院審酌該陳述證據之取得過程並無瑕疵
    ，與本案待證事實間復具有相當之關聯性，以之為本案證據
    尚無不當，自得採為證據，先予明。
二、上開犯罪事實，業據被告甲○○於本院坦承不諱（見本院卷
    第三三、五三至五六頁），核與如附表所示證人於警詢、偵
    查證述情節相符，並有如附表證據欄所示之本院九十九年度
    聲監字第一四三號通訊監察書（監聽電話：門號00000
    00000、0000000000行動電話，監察期間：
    自九十九年四月二十二日上午十時起至九十九年五月二十一
    日上午十時止）及如附表所示之書證附卷可稽，堪認被告上
    開任意性自白與事實相符，應屬可信。再依被告於本院供承
    ：其販賣愷他命五百元予陳文賓約可賺一百元，販賣安非他
    命二千五百元予羅進德約可賺五百元，販賣安非他命二千元
    予林文益約可賺一、二百元等語（見本院卷第五三、五四頁
    ），足證被告係從販入與賣出之量價差異汲取利潤，被告販
    賣愷他命及安非他命主觀上具營利之意圖，至為灼然。本案
    事證明確，被告犯行均堪以認定，應依法論科。
三、再查安非他命及愷他命分屬毒品危害防制條例第二條第二項
    第二款、第三款所列之第二級毒品、第三級毒品，核被告就
    附表編號一所為，係犯毒品危害防制條例第四條第三項之販
    賣第三級毒品罪；核被告就附表編號二至三所為，均係犯毒
    品危害防制條例第四條第二項之販賣第二級毒品罪。被告因
    販賣第二級毒品安非他命而持有安非他命之低度行為，各為
    其販賣之高度行為所吸收，均不另論罪。被告所犯如附表所
    示各罪，行為獨立，犯意各別，應分論併罰。又被告販賣毒
    品，戕害他人身體健康，固屬非是，然本件查獲被告販賣毒
    品之數量均非屬鉅量，其惡性與犯罪情節較諸大量走私進口
    或長期販賣毒品之「大盤」、「中盤」毒販顯有重大差異，
    對社會治安及國民健康所造成之危害亦較輕微，足認其犯罪
    情狀堪以憫恕，在客觀上足以引起一般人同情，宣告法定最
    低度之刑猶嫌過重，爰分別依刑法第五十九條規定就如附表
    所示各罪部分酌減其刑。爰依被告於本院之供述及卷內事證
    等，審酌：被告係高職肄業之智識程度，年甫二十四歲，年
    輕力盛，肢體健全，不思勞動獲取報酬竟販賣毒品牟利，販
    賣毒品之數量、次數及對國人身心及社會治安之危害，犯後
    至本院始坦承全部犯行等一切情狀，分別量處如附表所示之
    刑，並定其應執行之刑，以資懲儆。
四、又被告販毒如附表編號一所得，為因犯販賣第三級毒品罪所
    得之財物；販毒如附表編號二、三所得，為因犯販賣第二級
    毒品罪所得之財物，雖未扣案，仍應依毒品危害防制條例第
    十九條第一項規定諭知沒收，如全部或一部不能沒收時，以
    其財產抵償之。至未扣案之門號0000000000ＳＩ
    Ｍ卡及使用該ＳＩＭ卡之ＮＯＫＩＡ牌行動電話一支，固係
    被告供犯本案附表編號一販賣第三級毒品及附表編號二販賣
    第二級毒品罪所用之物；門號0000000000ＳＩＭ
    卡及使用該ＳＩＭ卡之ＳＡＭＳＵＮＧＡＮＹＣＡＬＬ牌行
    動電話一支，固係被告供犯本案附表編號三販賣第二級毒品
    罪所用之物，惟上開ＳＩＭ卡均非以其名義申請，有行動電
    話申請人資料在卷可稽（見本院卷第四四、四五頁），上開
    行動電話二支被告亦均否認為其所有，復無其他證據證明為
    被告所有，且非絕對義務沒收之物，爰均不為沒收之宣告，
    附此敘明。
據上論斷，應依刑事訴訟法第二百九十九條第一項前段，毒品危
害防制條例第四條第二項、第三項、第十九條第一項，刑法第十
一條、第五十一條第五款、第五十九條，判決如主文。
本案經檢察官陳志川到庭執行職務。
中    華    民    國    99    年    10    月    29    日
                  刑事第三庭    審判長法  官  陳仁智
                                      法  官  葉淑儀
                                      法  官  鄭雅文
以上正本證明與原本無異。
如不服本判決應於判決送達後十日內向本院提出上訴書狀，並應
敘述具體理由；其未敘述上訴理由者，應於上訴期間屆滿後二十
日內向本院補提理由書（均須按他造當事人之人數附繕本）「切
勿逕送上級法院」。
中    華    民    國    99    年    10    月    29    日
                                      書記官  潘宜伶
附錄論罪科刑法條：
毒品危害防制條例第四條
製造、運輸、販賣第一級毒品者，處死刑或無期徒刑；處無期徒
刑者，得併科新臺幣二千萬元以下罰金。
製造、運輸、販賣第二級毒品者，處無期徒刑或七年以上有期徒
刑，得併科新臺幣一千萬元以下罰金。
製造、運輸、販賣第三級毒品者，處五年以上有期徒刑，得併科
新臺幣七百萬元以下罰金。
製造、運輸、販賣第四級毒品者，處三年以上十年以下有期徒刑
，得併科新臺幣三百萬元以下罰金。
製造、運輸、販賣專供製造或施用毒品之器具者，處一年以上七
年以下有期徒刑，得併科新臺幣一百萬元以下罰金。
前五項之未遂犯罰之。
附表：
┌──┬────┬────┬────┬──────┬──────┬──────┬────────────┬────────────┐
│編號│販賣毒品│販賣對象│使用電話│時        間│地        點│交易金額    │證                    據│罪                    刑│
│    │        │        │門號    │            │            │（新臺幣）  │                        │                        │
├──┼────┼────┼────┼──────┼──────┼──────┼────────────┼────────────┤
│一  │愷他命  │陳文賓  │○九二六│九十八年七月│嘉義縣民雄鄉│五百元      │１被告於本院之自白（見本│甲○○販賣第三級毒品，處│
│    │        │        │三二五二│下旬某日    │建國路三段某│            │  院卷第三三、五三頁）  │有期徒刑貳年捌月，未扣案│
│    │        │        │六三    │            │診所前      │            │２證人陳文賓於警詢（見偵│之販賣第三級毒品所得新臺│
│    │        │        │        │            │            │            │  查卷第二三至二六頁）、│幣伍佰元沒收，如全部或一│
│    │        │        │        │            │            │            │  偵查（見偵查卷第三七、│部不能沒收時，以其財產抵│
│    │        │        │        │            │            │            │  三八頁）之證言        │償之。                  │
│    │        │        │        │            │            │            │３證人陳文賓指認犯罪嫌疑│                        │
│    │        │        │        │            │            │            │  人紀錄表（見偵查卷第二│                        │
│    │        │        │        │            │            │            │  七頁）                │                        │
├──┼────┼────┼────┼──────┼──────┼──────┼────────────┼────────────┤
│二  │安非他命│羅進德  │○九二六│九十九年四月│嘉義市民生北│二千五百元  │１被告於本院之自白（見本│甲○○販賣第二級毒品，處│
│    │        │        │三二五二│二十七日上午│路金龍大飯店│            │  院卷第三三、五三、五四│有期徒刑參年捌月，未扣案│
│    │        │        │六三    │八時二十分許│旁巷內      │            │  頁）                  │之販賣第二級毒品所得新臺│
│    │        │        │        │（起訴書誤載│            │            │２證人羅進德於警詢（見偵│幣貳仟伍佰元沒收，如全部│
│    │        │        │        │為同日上午八│            │            │  查卷第九至一二頁）、偵│或一部不能沒收時，以其財│
│    │        │        │        │時十五分許）│            │            │  查（見偵查卷第一八至二│產抵償之。              │
│    │        │        │        │            │            │            │  ○頁）之證言          │                        │
│    │        │        │        │            │            │            │３證人羅進德指認犯罪嫌疑│                        │
│    │        │        │        │            │            │            │  人紀錄表（見偵查卷第一│                        │
│    │        │        │        │            │            │            │  三頁）                │                        │
│    │        │        │        │            │            │            │４本院九十九年度聲監字第│                        │
│    │        │        │        │            │            │            │  一四三號通訊監察書（見│                        │
│    │        │        │        │            │            │            │  警卷第四七至四九頁）  │                        │
│    │        │        │        │            │            │            │５門號000000000│                        │
│    │        │        │        │            │            │            │  三、000000000│                        │
│    │        │        │        │            │            │            │  三行動電話申請人資料（│                        │
│    │        │        │        │            │            │            │  見本院卷第四五、四四頁│                        │
│    │        │        │        │            │            │            │  ）                    │                        │
│    │        │        │        │            │            │            │６被告以所持用門號○九二│                        │
│    │        │        │        │            │            │            │  0000000行動電話│                        │
│    │        │        │        │            │            │            │  與證人羅進德所有門號○│                        │
│    │        │        │        │            │            │            │  000000000行動│                        │
│    │        │        │        │            │            │            │  電話聯絡購買第二級毒品│                        │
│    │        │        │        │            │            │            │  安非他命事宜之通訊監察│                        │
│    │        │        │        │            │            │            │  譯文（見偵查卷第一五頁│                        │
│    │        │        │        │            │            │            │  ）                    │                        │
├──┼────┼────┼────┼──────┼──────┼──────┼────────────┼────────────┤
│三  │安非他命│林文益  │○九二九│九十九年五月│嘉義市○○街│二千元      │１被告於本院之自白（見本│甲○○販賣第二級毒品，處│
│    │        │        │九九九五│三日晚上十一│三○三號九樓│            │  院卷第三三、五四頁）  │有期徒刑參年捌月，未扣案│
│    │        │        │九五    │時三十六分許│一（起訴書誤│            │２證人林文益於警詢（見偵│之販賣第二級毒品所得新臺│
│    │        │        │        │（起訴書誤載│載為嘉義市民│            │  查卷第四一至四三頁）、│幣貳仟元沒收，如全部或一│
│    │        │        │        │為同日晚上十│生北路金龍大│            │  偵查（見偵查卷第五一至│部不能沒收時，以其財產抵│
│    │        │        │        │一時三十分許│飯店旁路口）│            │  五三頁）之證言        │償之。                  │
│    │        │        │        │）          │            │            │３證人林文益指認犯罪嫌疑│                        │
│    │        │        │        │            │            │            │  人紀錄表（見偵查卷第四│                        │
│    │        │        │        │            │            │            │  九頁）                │                        │
│    │        │        │        │            │            │            │４本院九十九年度聲監字第│                        │
│    │        │        │        │            │            │            │  一四三號通訊監察書（見│                        │
│    │        │        │        │            │            │            │  警卷第四七至四九頁）  │                        │
│    │        │        │        │            │            │            │５門號000000000│                        │
│    │        │        │        │            │            │            │  五、000000000│                        │
│    │        │        │        │            │            │            │  九行動電話申請人資料（│                        │
│    │        │        │        │            │            │            │  見本院卷第四四、四三頁│                        │
│    │        │        │        │            │            │            │  ）                    │                        │
│    │        │        │        │            │            │            │６被告以所持用門號○九二│                        │
│    │        │        │        │            │            │            │  0000000行動電話│                        │
│    │        │        │        │            │            │            │  與證人林文益所有門號○│                        │
│    │        │        │        │            │            │            │  000000000行動│                        │
│    │        │        │        │            │            │            │  電話聯絡購買第二級毒品│                        │
│    │        │        │        │            │            │            │  安非他命事宜之通訊監察│                        │
│    │        │        │        │            │            │            │  譯文（見偵查卷第四六頁│                        │
│    │        │        │        │            │            │            │  ）                    │                        │
└──┴────┴────┴────┴──────┴──────┴──────┴────────────┴────────────┘

司法院資訊處製作；財團法人民間司法改革基金會備份。
